臺灣彰化地方法院刑事判決　　　　　　 94年度簡上字第137號
上　訴　人　臺灣彰化地方法院檢察署檢察官
上　訴　人
即　被　告　乙○○
上列上訴人即被告因妨害自由案件，不服本院九十四年度彰簡字
第六四三號中華民國九十四年八月二十三日第一審判決（原檢察
官聲請簡易判決處刑案號：九十四年度偵字第五二四０號），本
院管轄第二審合議庭判決如下︰
    主  文
上訴駁回。
    事實及理由
一、本案經本院審理結果，認第一審判決認事用法及量刑均無不
    當，應予維持，並引用第一審判決書記載之事實、證據及理
    由（如附件）。
二、本件被告上訴意旨略以：伊因疑媳婦與維熹科技股份有限公
    司（以下簡稱維熹公司）之外勞有曖昧關係，又因其子罹患
    左側頰癌，伊心急之下遂至公司理論，可能言語粗俗較為大
    聲，致影響該公司及員工驚惶，惟伊並沒有恐嚇告訴人，且
    伊已於九十四年六月二十日親往公司道歉，獲公司甲○○、
    丙○○之原諒，並當場簽署切結書，依上情若認被告之犯罪
    動機與目的尚有可原，客觀上足以引起一般人之同情，堪以
    憐憫，請依刑法第五十九條之規定予以酌減，並請體卹伊之
    經濟能力不好，且家庭經需伊負擔，從輕量刑等語；又檢察
    官上訴意旨則以：本案造成告訴人身心極大之恐懼、公司營
    運上之危機及員工人心惶惶，被告犯行嚴重，況被告於本案
    審理期間，無視所出具之切結書及道歉書，反而變本加厲至
    公司再次騷擾，顯見被告犯行重大，且不知悔改，原審僅處
    以拘役五十九日之刑，顯然過輕等語。
三、被告雖於本院審理時矢口否認恐嚇危害安全之犯行，惟查，
    （一）被告於檢察官當庭勘驗事發時之錄音光碟時，被告坦
          承：聲音是我的沒錯，我有說過上述（按即「要把你
          及公司員工殺掉」、「要讓公司無法經營」、「拿刀
          子要殺全廠員工」、「要拿衝鋒槍掃掉你們」、「要
          丟手榴彈到工廠」、「要放火燒工廠」等語）那些話
          等語。（二）又證人即告訴人丙○○亦到庭證稱：我
          是在公司擔任廠長，九十四年六月三日十八時五十分
          許，乙○○有至我們公司，他當時拿二支長長的刀子
          到我公司，說要我們處理他媳婦與外勞的事情，其間
          所說的話與光碟片的內容相同。他表示如果我們不處
          理，要把我們殺掉，並讓公司關閉，並說「要把你及
          公司員工殺掉」、「要讓公司無法經營」、「拿刀子
          要殺全廠員工」、「要拿衝鋒槍掃掉你們」、「要丟
          手榴彈到工廠」、「要放火燒工廠」等語。當天許火
          石確實去我公司，並說了如譯文內容的話，我們後來
          有找到乙○○所指的該名泰籍外勞，但是經我們透過
          翻譯，該位泰勞並不承認有與乙○○之媳婦發生關係
          等語。（三）此外又與證人甲○○指述情節相符，並
          有被告在維熹公司持刀比劃之翻拍照片二張、錄影光
          碟及譯文在卷可稽，再經本院勘驗該錄影光碟內容，
          被告確實有說「要把你及公司員工殺掉」、「要讓公
          司無法經營」、「拿刀子要殺全廠員工」、「要拿衝
          鋒槍掃掉你們」、「要丟手榴彈到工廠」、「要放火
          燒工廠」等語（詳如譯文），而該等言語在客觀上確
          足使人心生畏懼，且告訴人丙○○於警訊中亦表示被
          告之行為已造成其因而心生恐懼，希望警方協助保護
          我的安全等語，是被告向告訴人丙○○所說之上開言
          語確已使告訴人丙○○因而心生畏懼，致生危害於告
          訴人之安全，綜上所述，足認被告事後翻異前詞稱：
          該錄影光碟內的人我不清楚是否為我本人，且裡面說
          話的人應該不是我說的等語，顯係事後卸責之詞，不
          足採信，是以本件被告恐嚇危害安全之犯行事證已臻
          明確，其犯行自堪認定。（四）原審據以論罪科刑，
          判處被告拘役五十九日，並諭知易科罰金之折算標準
          ，核無不當，上訴人即被告指摘原判決量刑過重，上
          訴人即檢察官指摘原判決量刑過輕，聲請撤銷原判決
          ，均難認有理由，均應駁回其上訴。
據上論斷，應依刑事訴訟法第四百五十五條之一第一項、第三項
、第三百七十三條、第三百六十八條，判決如主文。
本件經檢察官何蕙君到庭執行職務。
中　　華　　民　　國　　94　　年　　12　　月　　2 　　日
                  刑事第二庭    審判長法  官  石馨文
                                      法  官  李水源
                                      法  官  黃齡玉
以上正本證明與原本無異。
本判決不得上訴。
中　　華　　民　　國　　94　　年　　12　　月　　2 　　日
                                      書記官  梁高賓
